---
format:
  html:
    pagedjs: true
    self-contained: true
    css:
      - styles-base.css
      - styles-ai.css
      - codex/style-editor-prototype/generated/style-overrides.css
    toc: false
    number-sections: false
    page-layout: full
    embed-resources: true
    margin: 0
    pagedjs-config:
      bleed: 0
      marks: none
output-file: report_test.html
---

<!---------- Úvodní slide ---------->

<div class="slide intro-slide">
<div class="top-badge"> <span class="pill">Quick Scan</span></div>

<div class="main accent">Engagement průzkum</div>

<div class="subtitle-wrap">
<div class="subtitle">Manažerský výstup</div>
<!-- Reserved empty space for later blurred logo insert -->
<div class="reserved-logo-space" aria-hidden="true"></div>
</div>

<!-- Bottom-left SVG logo (update filename as needed) -->

<img src="ju_logo.svg" alt="juiceUP logo" class="brand-logo">

```{r}
#| echo: false
#| message: false
#| warning: false

instal_funkce <- function(balicek){
  if (!requireNamespace(balicek, quietly = T)){
    install.packages(balicek)
    library(balicek)
  }
  else{
    library(balicek, character.only = T)
  }
}

instal_funkce("here")
instal_funkce("dplyr")
instal_funkce("tidyr")
instal_funkce("readxl")
instal_funkce("extrafont")
instal_funkce("showtext")
instal_funkce("stringr")
instal_funkce("openxlsx")
instal_funkce("ggplot2")

font_add("Europa", regular = here("fonts", "EuropaGroNr2JU Regular.otf"),
         bold = here("fonts", "EuropaGroNr2JU Bold.ttf"))
showtext_auto()

aktualni_pruzkum <- read_excel(here("data","aktualni_pruzkum.xlsx"))
#rok2 <- read_excel("Rok2.xlsx")


otazky_aktualni <- names(aktualni_pruzkum)
#otazky_minule <- names(rok1)

```

</div>


<!----- Co nás dnes čeká ---------->

<div class="slide agenda-slide">
<div class="agenda-content">
<div class="agenda-title">Co nás dnes čeká</div>

<ul class="agenda-list">

<li class="agenda-item">
<span class="agenda-num">01</span>
<span class="agenda-text">Průzkum v číslech</span>
</li>

<li class="agenda-item">
<span class="agenda-num">02</span>
<span class="agenda-text">Výsledky engagementu</span>
</li>

<li class="agenda-item">
<span class="agenda-num">03</span>
<span class="agenda-text">Výsledky jednotlivých driverů</span>
</li>

<li class="agenda-item">
<span class="agenda-num">04</span>
<span class="agenda-text">Otázky, které dopadly hůře</span>
</li>

<li class="agenda-item">
<span class="agenda-num">05</span>
<span class="agenda-text">Multiple choice otázky</span>
</li>

<li class="agenda-item">
<span class="agenda-num">06</span>
<span class="agenda-text">Otevřené otázky</span>
</li>

<li class="agenda-item">
<span class="agenda-num">07</span>
<span class="agenda-text">Závěrečná shrnutí a doporučení</span>
</li>

</ul>

</div>

<div class="progress-bar"></div>


</div>




<!---- Průzkum v číslech sekce ----->

<div class="slide section-slide">

<div class="section-number">01</div>

<div class="section-title">Průzkum v číslech</div>

<div class="section-description">
Tato sekce poskytuje základní přehled o průběhu průzkumu ve firmě.
Ukážeme Vám např. kolik zaměstnanců se průzkumu zúčastnilo celkově,
za jednotlivé organizační jednotky nebo podle demografických údajů.
</div>

  <!-- Progress bar -->
<div class="progress-bar" style="--progress: 14.825%">
<div class="progress-bar-fill"></div>
</div>

</div>



<!-------- Průzkum v číslech výsledky --------------->

<div class="slide survey-numbers-slide">

```{r}
#| echo: false
#| warning: false
#| message: false


################### základní informace


### průměrná délka vyplnění

cas_znacky <- c("Start Date (UTC)", "Submit Date (UTC)")

cas_sloupce <- cas_znacky[cas_znacky %in% otazky_aktualni]

casy <- aktualni_pruzkum[,cas_sloupce]

casy <- casy %>%
  mutate(
    `Start Date (UTC)` = as.POSIXlt(`Start Date (UTC)`),
    `Submit Date (UTC)` = as.POSIXlt(`Submit Date (UTC)`)
  )

casy$diff <- as.numeric(difftime(casy$`Submit Date (UTC)`,casy$`Start Date (UTC)`))

prum_cas_vyplneni_sec <- mean(casy$diff)

prum_cas_vyplneni_min <- round(prum_cas_vyplneni_sec/60,0)




### pocet respondentu

pocet_resp <- nrow(aktualni_pruzkum)


################### návratnost

odd_souhrn_vyplnene <- read_excel(
  here("data", "navratnost_pruzkumu.xlsx"),
  sheet = "Návratnost průzkumu"
)

odd_souhrn_long <- odd_souhrn_vyplnene %>%
  pivot_longer(cols= 2:3, names_to = "Kategorie", values_to = "Pocet")


odd_souhrn_long$oddeleni_trunc <- str_trunc(odd_souhrn_long$oddeleni, width = 25, ellipsis = "...")



### celková návratnost
resp_celkem <- sum(odd_souhrn_vyplnene[,2])
zam_celkem <- sum(odd_souhrn_vyplnene[,3])

navratnost <- round(resp_celkem/zam_celkem*100,0)




```

<div class="survey-title">Průzkum v číslech</div>

<!-- Základní info -->
<div class="survey-kpis">

<div class="survey-kpi-block">

<div>
<span class="survey-kpi-number">`r navratnost`</span>
<span class="survey-kpi-unit">%</span>
</div>
<div class="survey-kpi-text">
je číslo, které odpovídá celkové návratnosti odpovědí od vašich zaměstnanců.
</div>
</div>



<div class="survey-kpi-block">
<div>
<span class="survey-kpi-number">`r prum_cas_vyplneni_min`</span>
<span class="survey-kpi-unit">minut</span>
</div>
<div class="survey-kpi-text">
trvalo průměrně vyplnění dotazníku.
</div>
</div>


<div class="survey-kpi-block">
<div>
<span class="survey-kpi-number">`r pocet_resp`</span>
<span class="survey-kpi-unit">lidí</span>
</div>
<div class="survey-kpi-text">
ve vaší firmě odpovědělo na průzkum.
</div>
</div>

</div>

<!-- Prostřední grafy -->

<div class="survey-main">
<div>
<div class="survey-box">
<div class="survey-box-title">Respondenti podle oddělení</div>
```{r}
#| echo: false
#| warning: false
#| message: false
#| fig-height: 4
#| fig-align: center

ggplot(odd_souhrn_long,aes(x = oddeleni_trunc, y = Pocet, fill = Kategorie))+
  geom_col(width = .8, position = "dodge")+
  geom_text(aes(label = Pocet), 
            position = position_dodge(width = .8),
            family = "Europa",
            fontface = "bold", size = 6,
            vjust = -.3)+
  scale_y_continuous(expand = expansion(mult = c(0,.1)))+
  theme(
    axis.title.x = element_blank(),
    axis.title.y = element_blank(),
    axis.ticks.y = element_blank(),
    axis.text.y = element_blank(),
    axis.text.x = element_text(
      family = "Europa", face = "plain", size = 20, angle = 30, 
      vjust = .5),
    legend.position = "bottom",
    legend.title = element_blank(),
    panel.background = element_blank(),
    legend.text = element_text(
      family = "Europa", face = "plain", size = 20
    )
  )+
  scale_fill_manual(values = c("pocet_respondentu" = "#63E8C6","pocet_zamestnancu" = "#D1D1D1"),
                    labels = c("Počet respondentů", "Počet zaměstnanců"))
```
</div>
</div>

<div>
<div class="survey-box">
<div class="survey-box-title">Respondenti podle věku</div>
```{r}
#| echo: false
#| warning: false
#| message: false
#| fig-height: 2
#| fig-align: center

vek_expr <- "let\\?"

vek_index <- str_detect(otazky_aktualni, vek_expr)

vek_ot <- otazky_aktualni[vek_index]

vek <- aktualni_pruzkum[,vek_ot]

names(vek) <- "vek"

vek_souhrn <- vek %>%
  count(vek) %>%
  rename(pocet = "n")

ggplot(vek_souhrn, aes(x = vek, y = pocet))+
  geom_col(fill = "#63E8C6", width = .9, position = "dodge")+
  geom_text(aes(label = pocet), 
            family = "Europa", fontface = "bold", 
            size = 6, vjust = -.3)+
  scale_y_continuous(expand = expansion(mult = c(0,.1)))+
  theme(
    panel.background = element_blank(),
    axis.title.x = element_blank(),
    axis.title.y = element_blank(),
    axis.ticks.y = element_blank(),
    axis.text.y = element_blank(),
    axis.text.x = element_text(
      Family = "Europa", size = 20
    )
  )


```
</div>
</div>
</div>

  <!-- Grafy pozice a seniorita -->
<div class="survey-right">

<div class="survey-right-box">
<div class="survey-box-title">Pracovní pozice</div>
```{r}
#| echo: false
#| warning: false
#| message: false
#| fig-height: 4

### pozice

pozice_expr <- "jaké\\s"

pozice_index <- str_detect(otazky_aktualni, pozice_expr)

pozice_ot <- otazky_aktualni[pozice_index]

pozice <- aktualni_pruzkum[,pozice_ot]

names(pozice) <- "pozice"

pozice_souhrn <- pozice %>%
  group_by(pozice) %>%
  summarise(pocet = n())


ggplot(pozice_souhrn, aes(pozice, pocet))+
  geom_col(width = .5, fill = "#63E8C6", position = "dodge")+
  geom_text(aes(label = pocet), 
            family = "Europa", fontface= "bold", size = 10, hjust = -.3)+
  coord_flip()+
  theme(
    panel.background = element_blank(),
    axis.title.x = element_blank(),
    axis.title.y = element_blank(),
    axis.text.x = element_blank(),
    axis.text.y = element_text(
      family = "Europa", size = 25
    )
    
  )


```
</div>

<div class="survey-right-box">
<div class="survey-box-title">Délka působení ve firmě</div>
```{r}
#| echo: false
#| warning: false
#| message: false
#| fig-height: 5

### doba ve firmě

doba_expr <- "dlouho"

doba_index <- str_detect(otazky_aktualni, doba_expr)

doba_ot <- otazky_aktualni[doba_index]

doba <- aktualni_pruzkum[,doba_ot]

names(doba) <- "doba"

az_expr <- "\\d+(?= až{1})"

do_expr <- "do\\s\\d{1}"

vice_expr <- "více"

doba_souhrn <- doba %>%
  group_by(doba) %>%
  summarise(pocet = n()) %>%
  mutate(az = case_when(
    str_detect(doba,do_expr) == T ~ 0,
    str_detect(doba,vice_expr) == T ~ 100,
    .default = as.integer(str_extract(doba,az_expr))
  )) %>%
  arrange(az) %>%
  mutate(doba = factor(doba, levels = doba))


#musí se vymyslet, jak ty odpovědi řadit!!
# udělat si variables jako do xx, xx a více a leading digit.
# na základě toho udělat ranking

ggplot(doba_souhrn, aes(doba, pocet))+
  geom_col(width = .5, fill = "#FFD06B", position = "dodge")+
  geom_text(aes(label = pocet), 
            family = "Europa", fontface = "bold", size = 10, hjust = -.3)+
  coord_flip()+
  theme(
    panel.background = element_blank(),
    axis.title.x = element_blank(),
    axis.title.y = element_blank(),
    axis.text.x = element_blank(),
    axis.text.y = element_text(
      family = "Europa", size = 25
    )
    
  )


```
</div>

</div>


</div>



<!-------- Výsledky engagementu oddělovač sekce ------------->


<div class="slide section-slide">

<div class="section-number">02</div>

<div class="section-title">Výsledky engagementu</div>

<div class="section-description">
<p>
Engagement popisuje vztahy uvnitř firmy. Vztahy mezi zaměstnanci navzájem nebo zaměstnanců k jejich práci. Vyjadřuje, jak moc se člověk dokáže do své práce ponořit, jak pro svou práci/ firmu/kolegy udělá o krok navíc či jednoduše, jak moc jej práce baví a těší.
</p>

<p>
Engagement je komplexní téma. Právě proto jej měřímě pomocí dvou rozdílných metrik – Engagement indexu a Individuální míry engagementu. Výpočet obou metrik Vám dále vysvětlíme a odprezentujeme.
</p>

</div>

  <!-- Progress bar -->
<div class="progress-bar" style="--progress: 29%">
<div class="progress-bar-fill"></div>
</div>

</div>


<!-- Metriky engagementu ---->
<div class="slide metrics-slide">
<div class="content-wrapper">
<div class="header-block">
<div class="section-title">Metriky engagementu</div>
<div class="section-description">
Každá z engagementových metrik má svůj unikátní záměr, a vyžaduje tak vlastní výpočet i interpetaci. Sledováním Engagement indexu i Individuální míry engagementu získáte komplexnější vhled do celé problematiky a možnost odhalit potenciální problémy, které jeden samostatný ukazatel nedokáže odkrýt.​
</div>
</div>
<div class="metrics-grid">
<div class="metric-column">
<span class="metric-number">01</span>
<div class="metric-title">Engagement index</div>
<div class="metric-description">
Engagement index je výchozí metrika engagementu v našich výstupech, a má za cíl zmapovat pocity zaměstnanců ohledně jednotlivých aspektů engagementu. Představuje výkon firmy napříč otázkami. Každá odpověď na dílčí otázku může ovlivnit celkovou úroveň engagementu, a proto se také za úplný engagement považuje pouze odpověď Určitě ano. Tato metrika je dále zkoumána napříč odděleními a senioritou zaměstnanců.​
</div>
</div>
<div class="metric-column">
<span class="metric-number">02</span>
<div class="metric-title">Individuální míra engagementu</div>
<div class="metric-description">
<p>Individuální míra engagementu se zaměřuje na každého zaměstnance zvlášť. Konkrétně na to, jak si vede napříč všemi aspekty engagementu. U každého respondenta se zprůměrují odpovědi na engagementové otázky, a podle toho se zařadí do jedné ze tří skupin – fully engaged, partially engaged nebo disengaged. Na úrovni firmy je důležité sledovat, jaké jsou proporce jednotlivých skupin zaměstnanců a zda se mění v čase.​</p>
<p>Aby byla zohledněná individuální variabilita jednotlivých respondentů, za fully engaged považujeme všechny s průměrem 1,2 a méně, za partially engaged všechny s průměrem mezi 1,2 a 2,5 a za disengaged všechny s průměrem ​
2,5 a méně.​</p>
</div>
</div>
<div class="metric-column">
<span class="metric-number">03</span>
<div class="metric-title">Net promoter score (NPS)</div>
<div class="metric-description">
Net promoter score sleduje jednu věc – nakolik je daný zaměstnanec dobrým ambasadorem firmy. Ochota aktivně propagovat svou firmu jako dobré místo pro práci je silně asociovaná i s ostatními aspekty engagementu, a tak skvěle doplňuje obrázek o stavu engagementu ve firmě. Net promoter score dle odpovědi na otázku Doporučil(a) bych tuto firmu jako zaměstnavatele dělí zaměstnance na tři typy – active promoters, neutrals a active detractors.
</div>
</div>
</div>
</div>
</div>



